臺灣臺北地方法院刑事判決　　　　　　　 94年度訴字第695號
公　訴　人　臺灣臺北地方法院檢察署檢察官
被　　　告　甲○○
選任辯護人　周嬿容律師
上列被告因違反槍砲彈藥刀械管制條例案件，經檢察官提起公訴
（九十四年度偵字第三六二五號），本院判決如下：
    主  文
甲○○未經許可，寄藏可發射子彈具有殺傷力之改造手槍，處有
期徒刑貳年，併科罰金新臺幣伍萬元，罰金如易服勞役，以新臺
幣玖佰元即銀元參佰元折算壹日。緩刑伍年，緩刑期內付保護管
束。扣案之改造手槍壹枝（含彈匣壹個，槍枝管制編號：000
0000000號）、子彈肆顆均沒收。
    事  實                                             、
一、甲○○明知可發射子彈具有殺傷力之改造手槍及土造子彈，
    均屬違禁物，未經許可，不得擅自持有、寄藏，竟基於寄藏
    可發射子彈具有殺傷力之改造手槍及子彈之犯意，於民國九
    十四年二月間，未經許可，在其臺北市○○路○段三三九巷
    一弄二號二樓住處，受其友人即真實姓名年籍不詳綽號「小
    三」之成年男子委託，收受由「小三」所交付，可發射子彈
    具有殺傷力之仿SIG SAUER廠半自動手槍製造之金屬玩具手
    槍，更換土造金屬槍管改造而成之改造手槍一枝（含彈匣一
    個，槍枝管制編號：0000000000號），土造金屬
    彈殼加裝直徑八點八mm金屬彈頭而成之土造子彈六顆，並藏
    放於上址住處。嗣於九十四年二月二十一日十二時五十分許
    ，為警持搜索票至其上開臺北市○○路○段之住處搜索時查
    獲，並當場扣得前揭具殺傷力之改造手槍一枝及土造子彈六
    顆。
二、案經臺北市政府警察局移送臺灣臺北地方法院檢察署檢察官
    偵查起訴。
    理  由
一、前揭事實，業據被告甲○○於偵查、本院審理時坦承不諱（
    見偵查卷第四三頁、第四四頁、第七一頁、第七二頁、本院
    卷第十六頁至第十八頁），並有改造手槍一枝、子彈六顆扣
    案可資佐證。而上開扣案之改造手槍及子彈，經送請內政部
    警政署刑事警察局以性能檢驗法、試射法鑑驗結果，認定：
    送鑑九○手槍一枝，係仿SIG SAUER廠半自動手槍製造之金
    屬玩具手槍，更換土造金屬槍管改造而成之改造手槍，機械
    性能良好，可擊發適用子彈，認具殺傷力；送鑑子彈陸顆，
    均係由土造子彈彈殼加裝直徑八點八mm金屬彈頭而成之土造
    子彈，經取樣二顆試射結果，均可擊發，認均具殺傷力，此
    亦有該局九十四年四月八日刑鑑字第○九四○○二八二七八
    號槍彈鑑定書一紙在卷足憑（見偵查卷第三五頁至第三七頁
    ）。綜上，本件事證明確，被告犯行堪以認定，應依法論科
    。
二、核被告所為，係犯槍砲彈藥刀械管制條例第八條第四項未經
    許可寄藏其他可發射子彈具有殺傷力之改造手槍罪、同條例
    第十二條第四項之未經許可寄藏子彈罪。又槍砲彈藥刀械管
    制條例係將「持有」與「寄藏」為分別之處罰規定，則單純
    之「持有」，固不包括「寄藏」，但「寄藏」之受人委託代
    為保管，其保管之本身所為之「持有」，既係「寄藏」之當
    然結果，法律上自宜僅就「寄藏」行為為包括之評價（最高
    法院七十四年臺上字第三四○○號判例意旨可資參照），是
    以本件自不應另就被告持有改造手槍及子彈之行為予以論罪
    。被告以一寄藏行為觸犯前開二罪名，為想像競合犯，依刑
    法第五十五條之規定，應從一重之未經許可寄藏其他可發射
    子彈具有殺傷力之改造手槍罪論處。又被告未經許可寄藏可
    發射子彈具有殺傷力之改造手槍之行為，所犯為法定本刑三
    年以上十年以下有期徒刑，併科新臺幣七百萬元以下罰金之
    重罪，然被告僅單純受人之託而寄藏改造手槍，並未持之為
    其他犯罪，以本件犯罪之具體情狀及行為背景觀之，確屬情
    輕法重，客觀上足以引起社會一般人之同情，縱宣告法定最
    低度之刑猶嫌過重，爰依刑法第五十九條之規定酌減其刑。
    爰審酌被告值此槍彈氾濫之際，非法加以持有槍彈，所為對
    社會治安潛藏高度危險，惡性非輕，惟尚未有其他實害行為
    ，暨其犯罪動機、目的、手段及犯後坦承犯行不諱等一切情
    狀，量處如主文所示之刑，並就罰金部分諭知易服勞役之折
    算標準，以示懲戒。又查被告未曾受有期徒刑以上刑之宣告
    ，有臺灣高等法院被告前案紀錄表在卷可稽，經此教訓後，
    當知所警惕，信無再犯之虞，本院因認對其所宣告之刑，以
    暫不執行為適當，爰併予宣告緩刑五年，以勵自新，惟為持
    續觀察被告於緩刑期內之行為舉動及培養被告正確法律觀念
    ，爰依刑法第九十三條第一項之規定宣告緩刑期內付保護管
    束，俾由觀護人給予適當之協助及指導。末查，扣案之改造
    手槍一支（含彈匣一個，槍枝管制編號：00000000
    00號）、子彈四顆，均係違禁物，爰均依刑法第三十八條
    第一項第一款規定宣告沒收。至送鑑驗時試射之子彈二顆，
    已因試射擊發而不具殺傷力，故非違禁物，爰不予宣告沒收
    。
據上論斷，應依刑事訴訟法第二百九十九條第一項前段，槍砲彈
藥刀械管制條例第八條第四項、第十二條第四項，刑法第十一條
前段、第五十五條、第五十九條、第四十二條第二項、第七十四
條第一款、第九十三條第一項、第三十八條第一項第一款，罰金
罰鍰提高標準條例第二條，現行法規所定貨幣單位折算新臺幣條
例第二條，判決如主文。
本案經檢察官賴淑芬到庭執行職務。
中 　華 　民 　國 　九十四　 年　  七 　月 　 十五    日
                      臺灣臺北地方法院刑事第一庭
                        審判長法  官  陳興邦
                              法  官  劉亭柏
　　　　　　　　　            法　官　劉素如
上正本證明與原本無異。
如不服本判決，應於判決送達後10日內向本院提出上訴狀（應抄
附繕本）。告訴人或被害人如對於本判決不服者，應具備理由請
求檢察官上訴，其上訴期間之計算係以檢察官收受判決正本之日
期為準。
　　　　　　　　　　　　　　　書記官　陳俐妙
中 　華 　民 　國 　九十四　 年　  七 　月 　 十五    日
槍砲彈藥刀械管制條例第8條
未經許可，製造、販賣或運輸鋼筆槍、瓦斯槍、麻醉槍、獵槍、
空氣槍或
第 4 條第 1 項第 1 款所定其他可發射金屬或子彈具有殺傷力之
各式槍砲者，處無期徒刑或5年以上有期徒刑，併科新臺幣1千萬
元以下罰金。
未經許可，轉讓、出租或出借前項所列槍枝者，處 5 年以上有期
徒刑，併科新臺幣 1 千萬元以下罰金。
意圖供自己或他人犯罪之用，而犯前二項之罪者，處無期徒刑或
 7 年以上有期徒刑，併科新臺幣 1 千萬元以下罰金。
未經許可，持有、寄藏或意圖販賣而陳列第 1 項所列槍枝者，處
 3年以上10年以下有期徒刑，併科新臺幣700萬元以下罰金。
第 1 項至第 3 項之未遂犯罰之。
槍砲彈藥刀械管制條例第12條
未經許可，製造、販賣或運輸子彈者，處 1 年以上 7 年以下有
期徒刑，併科新台幣 500 萬元以下罰金。
未經許可，轉讓、出租或出借子彈者，處 6 月以上 5 年以下有
期徒刑，併科新台幣 300 萬元以下罰金。
意圖供自己或他人犯罪之用，而犯前二項之罪者，處 3 年以上
10 年以下有期徒刑，併科新台幣 700 萬元以下罰金。
未經許可，持有、寄藏或意圖販賣而陳列子彈者，處 5 年以下有
期徒刑，併科新台幣 300 萬元以下罰金。
第 1 項至第 3 項之未遂犯罰之。
